【裁判字號】    89,婚,306
【裁判日期】    891108
【裁判案由】    離婚等
【裁判全文】
臺灣高雄地方法院民事判決  八十九年度婚字第三○六號
    原      告  乙○○
    訴訟代理人  薛西全  律師
                利美利  律師
 .   被      告  甲○○  

右當事人間請求離婚等事件，本院判決如左：
    主    文
准原告與被告離婚。
對於兩造所生未成年子女長子丙○○（民國○○年○○月○○日出生）權利義務之行
使及負擔均由原告任之。
被告在丙○○成年之前，得於每月第二、第四週之星期六，自下午六時起前往丙○○
所在之處所，與丙○○會面，並接丙○○外出，由被告照顧至翌日即星期日下午六時
以前送回原告所在地。原、被告在丙○○就學期間之學校寒、暑假期間，除仍維持前
述之會面交往方式外，被告另得於寒假期間有十天、暑假期間有二十天之時間，接傅
資驊與被告同住。
被告應自民國○○○年○○月○○日起至民國○○○年○○月○○日止，按月給付原告子
女扶養費用新台幣一萬元。
訴訟費用由被告負擔。
    事    實
甲、原告方面：
一、聲明：
  (一)請准判決准原告與被告離婚。
  (二)兩造所生未成年子女丙○○權利義務之行使或負擔由原告任之。
  (三)被告應自民國○○○年○○月○○日起至○○○年○○月○○日止，按月給付原告子
    女扶養費用新台幣（下同）一萬元。
二、陳述：
（一）兩造係於七十八年底結婚，婚後於○○○年○○月○○日生有一子丙○○，目前
      就讀○○國校三年級，被告為二毛二警官在高雄縣警察局○○○服務，原告在
      高雄市政府○○局服務，應合先敘明。
（二）因兩造均有工作及固定薪水收入，婚後均各自理財，所以購買第一棟房子（位
      於高雄市○○街）時，頭期款二十幾萬元是由原告支出的，爾後每月貸款始由
      被告繳納，因而該房子登記被告所有，迄八十七年時因轉換購買新屋才將該房
      子賣掉，另小孩丙○○出生以後，均由原告之母丁○○○照顧帶大，撫養費均
      由原告負擔。被告喜歡與同學、同事打麻將，屢勸不聽而且經常前往上開○○
      街所屬里長住處打麻將，是以原告亟想搬離該處，某日原告前去高雄縣鳳山市
      原告姊姊戊○○處，戊○○提及附近大樓有房子要賣，最好找被告一起去看比
      較好殺價、談價格，於是原告就與被告前往看房子，並決定買下來，於八十六
      年六、七月間搬到該第二棟房子（位於鳳山市○○路），嗣後才將該高雄市漢
      昌街房子賣掉。
（三）嗣搬至鳳山以後，被告比較少出去打牌，通常均在家裡看一些心理學，哲學的
      書。迄至八十八年初以後，詎個性竟突然改變，變成好像另外一個人，懷疑原
      告在外面交男朋友，有婚外情，懷疑原告之姊及母親帶原告出去賣淫，並誣指
      原告有婚外情，己據原告之姊戊○○供明在卷。又兩造亦已同意離婚，於八十
      九年三月二十日有簽訂離婚協議書乙紙可憑，惟事後被告拒不協同辦理離婚登
      記，益見兩造已確實無法再共同生活。此外，被告又懷疑原告與警察局有來往
      串通被掌控，口口聲聲家中被監聽、被跟監，因兩造住家是六樓，被告就將原
      告帶至頂樓（十四樓）逼問原告一些問題，有談話分析內容影本七紙及通聯記
      錄影本五紙可憑，並毆打原告成傷，有驗傷診斷書二紙可按。從八十八年初起
      ，幾乎天天逼問，原告受到如此之折騰晚上幾乎無法入眠，延至同年六月原告
      因長期生活在婚姻暴力下不得已始向被告謂欲將現住之房子賣掉，被告始搬離
      並在高雄縣鳳山市○○路附近租房子。而目前兩造亦已分居多時。
（四）被告曾向土地銀行信用貸款二百萬元，用以購買股票，惟遭斷頭，嗣後陸續清
      償剩下一百六十萬元，土銀向被告催討並欲查扣薪水，原告不得已於八十七年
      間才向原告姊夫借貸，由原告姊夫向同事轉借一百二十萬元給被告，被告於八
      十七年二月十一日始將上開信用貸款清償完畢，而該一百二十萬元目前由原告
      將該鳳山市○○路之房子賣掉，代償五十萬元，尚剩七十萬元未償還。又自八
      十八年初以來，被告竟懷疑原告坑伊一千六百萬元，而原告也不知該一千六百
      萬元係如何而來。
（五）按夫妻之一方受他方不堪同居之虐待者，他方得向法院請求離婚；另有重大事
      由難以維持婚姻者，夫妻之一方得請求離婚，但其事由應由夫妻之一方負責者
      ，僅他方得請求離婚，民法第一千零五十二條第一項第三款及第二項分別定有
      明文。原告多次受被告毆打，處於婚姻暴力之陰影，並生活在恐懼之狀態下，
      身體及精神上均已感受重大之痛苦，致達不堪同居的待之程度。應認為已有重
      大事由致兩造間之婚姻關係無法繼續維持，爰依民法第一千零五十二條第一項
      第三款及第二項之規定提起本件訴訟，請求准予兩造離婚。
（六）另按「夫妻離婚者，對於未成年子女權利義務之行使，依協議由一方或雙方共
      同任之。未為協議或協議不成者，法院得依夫妻之一方、主管機關、社會福利
      機構或其他利害關係人之請求酌定之。」民法親屬編修正條文第一千零五十五
      條第一項定有明文。另增訂第一千零五十五條之一，規定法院為前條裁判時，
      應依子女之最佳利益，審酌一切情狀，參考社工人員之訪視報告，尤應注意子
      女之年齡、性別、人數及健康情形等五項情況。被告具有虐待及暴力傾向，已
      如前述，茲恐對兩造所生之子之身心健全發展有不良影嚮，顯然不遉於監護子
      女，故依前開民法修正修文規定，求酌定原告為監護人。
（七）又離婚後子女之扶養費用（含生活及教育費用）係屬家庭生活費用之一部份，
      而家庭費用應由夫負擔之，妻限於夫無負擔能力時，始負補充的義務（民法第
      一千零廿六條參），是依前開規定，並參酌高雄市政府社會局所製作之家庭消
      費支出之統計表可知本市八十六年平均每人每年消費金額為十八萬三千零五十
      元，依此計算原告請求被告應按月給付子女扶養費一萬元，亦屬合理適當。
三、證據：提出談話內容分析影本七份及通聯記錄影本五紙、驗傷診斷書二份、離婚
    協議書一份、戶籍謄本二份，高雄市政府社會局編製之「高雄市家庭收支消費調
    查報告表」一份，並聲請訊問證人丙○○、戊○○。
乙、被告方面：
一、聲明：(一)駁回原告之訴。
          (二)請求駁回原告監護權及扶養費之訴；監護權由被告行使之。
二、陳述：
（一）兩造均有工作且有固定收入，有關子女教育及撫養費用，似可於判決監護權歸
      屬後由被告或原告自行負責，以符實際。
（二）八十八年九月十四日兩造已同意離婚並簽訂協議書乙紙可憑；再者，原告八十
      八年十一月四日九時五十分亦傳真被告表述同意，為此，被告為積極成全原告
      高度「離婚意願」，遂即時通知速辦，然原告疑似有特殊人格與行徑，舉棋不
      定、時而反覆，事後又拒不同往辦理登記手續，造成被告無所適從，以致荏苒
      延誤。
（三）兩造均有工作及固定收入，七十八年底底結婚至八十七年中止，被告本「完全
      信任」原則，將所有動產和不動產及所得交由原告負責管理，小孩除八十四，
      八十五年間曾至原告之母丁○○○美濃家中住近一年外，住居期間讀國小附設
      幼稚，均住家中（高市○○街及鳳山○○路），扶養及教育費用都從共管帳戶
      中勻支，其後始各自分開管理，前後合併投資理財情形可從高市世華、玉山銀
      ；行、農會、土銀及鳳山農民銀行帳戶金錢出入狀況可得知梗概（八十一年，
      八十五年中；上述金融機構的提、存款單字跡、高市○○街房屋買賣及所使用
      印章可資証明）；至被告向銀行貸款買股票乙節，實導因原告自八十一年中起
      即不斷要求被告每月支付十萬元生活費和小孩奶媽費，此後，原告即經常無端
      惹是生非，藉故外出，被告雖曾口頭勸誡，唯仍一意孤行，且揚言若欲常留家
      中不外出，每月須無條件供應十萬元；後來因細故爭吵拉扯後，原告即勞師動
      眾，先至高市三多路派出所報案，其後會同警員並再糾集其親朋好友近十人至
      住居處問罪。當中，被告提及原告部分金錢帳目不甚清楚時，其姐戊○○謂：
      我妹讓你睡這麼久了，花費這些錢也是應該的；其母則謂：趁年輕多賺點。是
      時被告原已為係家務事，應為爭吵後的氣話，遂由被告家人居中幹旋與調和，
      事後原告要求「完全信任」和生活安全保障，被告慮及家庭和諧、小孩尚小須
      人照顧及本身工作特性和事業發展，遂妥協求全，其間，兩造才商議由被告出
      面洽借相關資金投入股市及參與短期投資活動；但因被告公務繁忙，乃由原告
      代跑銀行和辦理有關手續，且抽出當中一半資金交由原告運用，並代刻乙枚印
      鑑章逕自使用（財務運作始末可從此找出部分輪廓）。原告在全權管理財後，
      即明白告知被告：行房次數每星期二次為限，每年須支付六十萬元健康補助費
      。      
（四）被告八十年，八十五年間從事○○工作，生活形態、作息大異於一般行政工作
      ，其間，兩造曾為此生活模式，有多次爭執，加上各項投資理財及彼此互動情
      形不甚順暢，被告返家次數相對減少，若以現今觀點而言，當時被告的情境和
      條件確實較難兼顧家庭，然亦屬「魚與熊掌」之勢也。八十五年起被告調回內
      勤服務，因鑑於昔日家庭動盪不安，為恐不利小孩人格發展和成長，遂毅然決
      然收回放心，專注研讀、學習「諮商」相關知能（被告係高縣警局「○○○」
      承辦人），並將生活重心移轉至家庭照顧上。
（五）兩造在高雄縣鳳山○○路居住時，原告曾告知被告：小時候因住在鳳山自由路
      附近眷村，有叔叔或伯伯用腳踏車載原告至戲院看電影，並作出一些違反現在
      兒福法事項，且事後會給家人一些物品（原告所提及者當中有一人係其鄰居，
      曾在高雄衛武營服務的職業軍人，如今人已作古）。另案內原告所言談話內容
      分析部分，可能係被告晤談、諮商個案時所留下的摘要或備忘；至傷害部分，
      原告自八十二年中起，即經常使用言語羞辱，如「神經病」、「阿達」、「瘋
      子」．．．等刺激性字詞精神虐待被告，有時甚至藉故挑剔，抱怨連連、牢騷
      滿、嘮嘮叨叨，則可說是另類心理虐待；原告嚴重時亦會動刀拿棍（高雄縣
      社會局社工楊小姐○○八十九年四月十四日晤談子孩時，小孩曾有具體而微的
      描述，被告不在此贅述）或強烈表述「自殺意向」，八十一年上旬在家中企圖
      引爆瓦斯、八十九年一月份時，又多次提議全家以跳樓方式「自殺」以便結束
      肉體的痛苦。此外，原告亦藉機利用這種方式為求安全保障和家中法定及全權
      代理地位，如以原告認知和評斷標準而言，即全權處理和運用所有的動產和不
      動產。被告即明白告知和安慰原告：小孩尚小、責任未了；凡事應「三思而後
      行」、多作正向思考和處置；彼此來日方長，眼前的經濟問題和困境可經由協
      商和分期分段方式解決，暫勿躁進和衝動，若此，可能造成「欲速則不達」的
      反效果；原告最近一次聚眾施暴行為係在本八十九年二月九日在鳳山分局文山
      派出所前公然施暴，是時係夥同己○○夫婦動粗，被告在忍無可忍下曾提出傷
      害告訴在案、上開事實有証人庚○○可借傳訊；另本施暴案於高地院地檢署審
      理時，蕭檢察官宇誠曾就此訓誡渠等三人：除了養育小孩外，尚須教育小孩。
      此段實情，地檢署有錄音存証，可供庭上審酌。
（六）原告約在三年前曾口頭上提出離婚要求，是時被告並不為意，唯陸陸續續調適
      自我生活腳步和與小孩的互動情形，並慢慢學習帶領學童相關知能，期間又至
      高師大成教所進修專業內容，期冀有所助益親子互動關係。然去八十八年初起
      ，家庭風時起，兩造始認真研議協商相關內容，其間又經多次商議，才有八十
      八年九月十四日協議書產生，但原告事後又後悔（被告曾多次電傳原告速辦手
      續）不願去戶政所辦理登記，因婚姻關係為「身分行為」，故本案又因而延擱
      至今；直至本八十九年三月二十日被告為顧及小孩家庭教育、身心發展及培養
      倫理道德等習性，而在多方尋求社會支援系統並特別移樽就教原告、希望多慎
      重考慮訴諸法律行動後可能對小孩身心的衝擊和影響下，被告隱忍而終究作出
      重大讓步，遂簽下是日協議書，但原告並不因此而滿足，進而為求被告再支付
      一百二十萬元作為安全生活保障費，其間，被告為此特至台北尋求經濟資源並
      委請當地朋友出面和原告對談，以便深人瞭解原告真正意圖，唯原告出爾反爾
      ，終究難以窺知底線，而不得不對簿公堂。    
（七）衡諸原告日常行徑有心理虐待、情緒不穩、情感性精神疾患和糾眾施暴傾向且
      言行反覆無常，是否足以勝任監護任務，不無疑義；再者依社會心理學家查多
      柔（Ｎａｎｃｙ  Ｃｈｏｄｏｒｏｗ）之見：男孩性別角色的發展要比女孩來
      得辛苦，．．．．．特別在只有母親的單親家庭更是嚴重。為此，請求庭上酌
      定上述情狀，予被告為監護人：在被告為監護人的情形下，小孩的生活和教育
      費全由被告負擔，每日原告得探視小孩一、二小時。
（八）被告深信法院是公理正義的最後一道防線，當能論斷是非曲直，促使案情明朗
      ，樹立司法審判典範，導正社會風氣，模塑優質家庭；但原告以興風作浪方式
      ，意圖利用司法（本案）和暴力途徑（詳所附醫院診斷書），糾眾施暴趁機恐
      嚇威脅、敲詐勒索（欲強索一百二十萬元，不從則訴諸法律，讓被告難堪），
      再者利用兩造所生未成年子女傅資遂行操和困擾被告之實（如小孩就讀○○
      ○外語補習班時，被告無法親自接送而託友辛○○代勞時，即向高市警方報案
      ；又有時請熟識計程車司機王先生○○至校代接送小孩時，又有強烈意見），
      居心叵測，似有意利用珍視小孩心理，故整被告；又原告工於運用女性特質，
      強化傳統弱勢「刻板印象」，造成其為當然受害人之形象，逐步增強親朋好友
      之認同和支持，再以刺激性言詞和極具「挑釁」肢體語言，俟機製造狀況，期
      冀被告「抓狂」，手打人，便利繁衍出原告為受害人「口實」，然實則為加害
      人（被告八十八年四土二十一日醫院診斷書即為原告佳作之一）。
（九）原告及其家人處事態度與方式，小孩如果在是類環境下惡性「薰陶」和負面教
      化下，是否為其最佳利益考量，實不無疑慮，因為情境即為「潛移默化」的教
      育；今被告特請雙親蒞庭作証，原告在過去二年中，曾有幾次登門噓寒問暖；
      又可曾至高醫、長庚、高雄國軍總醫院探視過在院中的公婆；甚者，家父本過
      年前後急診時，被告因急須先將小孩送至原告高市○○路住處一樓管理室並委
      請原告代為照顧時，卻不聞不問任由小孩躺臥該室棋椅上睡著，直至深夜返家
      後才發現有人替小孩加蓋外套，為人母職者，荒唐怠忽莫甚於此；  眾所週知
      且衡諸一般社會情理，只要是為人父者，驟聞此訊而不為之動恕者，實難稱為
      常人，被告今為此數落原告幾句，又有何過。
（十）原告自八十二年一月二日起至今，即以持續性計劃方式使用類如八十九年二月
      九日集體施暴手法傷人後再狡黠自傷，並據此反覆偽裝驗傷証明，被告接獲原
      告訴請離婚起訴書後，在極短時間內即蒐羅多份原告過去蓄意製造的各類型診
      斷書（詳原告部分診斷書影本），若以常態家庭夫婦的相處和共營生活而言，
      實不應有長時此等異常行徑而不及早訴諸法律途徑尋求解決方案，除非原告是
      精神疾患者（須精神科鑑定），意圖作姦犯料者或有用心者（目的如原告曾用
      以取得被告財務管理和運用．．．．）；再者，就原告興訟動機－從社工訪視
      報告、訴狀、日常生活和法庭陳述中，甚難看出原告對小孩有週詳、完整和長
      遠的教養藍圖或計劃，另就眼前兩造所提的外顯片面事証和蛛絲馬跡而言，原
      告「司馬昭」之心應不言自喻。
（十一）有責單位訪視報告中疑似有相當主觀和選擇性預設立場，詢問小孩時亦採武斷
      和誘導方式進行，當中的扭、曲偏頗、誤導和故意疏漏之處時有所見，如被告
      五月初兩度通知工作人員前往扶養支持系統黃姓友人處訪視替代照顧環時，未
      獲正面回應；又被告對小孩長遠、完整和週詳的教養規劃和財務狀況，亦未聞
      詳載；親子互動情形亦含糊不清（比如共學直排輪、往台北植物園、博物館實
      地參訪．．．）；訪談前未曾聽聞告知當事人（成年或未成人）有關訪視的權
      利、義務和作用等（被告曾多次提醒訪員注意告知的必要性），再者，記錄摘
      要部分也無當事人、在場人或監護人簽章處，於訪談後供關係人閱後簽章，同
      時亦未見有錄音或錄影動作，．．．經由此種草率和輕忽的態度和工作精神所
      為的文書資料，會不會因為報告撰擬人員的知覺誤差和記憶扭，曲而影響專業
      知能的表述與訪談內容信度和效度，令人不得不啟疑實，凡此種種的書類，據
      為重要呈堂資料，實有待斟酌，至於以誘導方式暗喻小孩，被告施行「強欺弱
      」作為時，被告會談後曾向訪員表示上述多項異議，唯在本年五月二十二日閱
      卷時，都未見中性，客觀和持平處理，實感遺憾。
（十二）兩造自去八十八年六月起即行分居事實，是時起迄今，被告即全權負責教養小
      孩，其間已歷經相當時日的調適，親子聯結良好、關係穩固和諧、心象正常，
      小孩學業維持一定水準以、上身體健康；被告除平日持續小孩四歲至今的高市
      ○○○雙語補習和複習外，亦不中妡供給鳳山資優數學及各項長短期教育和生
      活費用（如暑期○○國小游泳班等），法律之外如有情理，似也應考應慮責任
      、權利和義務的相對性，延續實質監護作為，使被告舉債協助小孩完成大學
      的基礎學歷，亦在所不惜；況且，在這過度的時期內，被告亦已幫小孩完成成
      人前的「生涯規劃」和擬好其間人生發展階段的因應措施，同時也相當程度地
      建構了單親家庭的準備度，就此情境下，被告已在能力範圍內盡力而為了。
三、證據：提出台灣高雄地方法院檢察署刑事傳票一紙，及傳真紙、離婚協議書、銀
    行繳款收據、診斷證明書三份、照片四張，並聲請訊問證人庚○○、壬○○、辛
    ○○、癸○○、丑○○。
丙、本院依職權函請高雄縣、市政府社會局對兩造就子女監護權之相關情事為訪視。
    理    由
一、按有難以維持婚姻之重大事由者，無責夫妻之一方得請求離婚，民法第一千零五
    十二條第二項定有明文。是婚姻應以夫妻終生之共同生活為目的，非有足以破壞
    共同生活之重大事由，難以維持婚姻者，無責夫妻之一方不得依民法第一千零五
    十二條第二項規定請求離婚。而婚姻是否難以維持，應斟酌破壞夫妻共同生活之
    具體情事，客觀上是否已達於動搖夫妻之共同生活，致夫妻已喪失維持婚姻之意
    欲以為斷。其判斷標準為婚姻已否生破綻而無回復之希望，此不可僅由原告已喪
    失維持婚姻意欲之主觀面加以認定，而應依客觀的標準，即難以維持婚姻之事實
    ，是否已達於倘處於同一境況，任何人均將喪失維持婚姻希望之程度以決之。且
    按婚姻之意義，在於夫妻間得共同生活，互相扶持，以履行彼此間對婚姻之承諾
    ，若夫妻雙方對婚姻之維持均已無意願，對婚姻之真諦亦不復信守，甚而互相仇
    視對方，夫妻之一方復對他方心懷疑思，毫無信任，則於此情形下，如雙方復無
    繼續履行共同生活之意願，客觀上婚姻亦達破綻且無法回復之可能，則兩造間之
    婚姻已無任何實質之意義，本院認即應與上開條文所規定之「有難以維持婚姻之
    重大事由」相當，而得由無責夫妻之一方訴請離婚。
二、經查，本件兩造於七十八年底結婚，婚後於○○○年○○月○○日生有一子丙○○
    。嗣後雙方感情不睦，時常吵架，迄至八十八年初以後，被告懷疑原告在外面交
    男朋友，有婚外情，甚而懷疑原告之姊及母親帶原告出去賣淫，並誣指原告有婚
    外情；且兩造亦已同意離婚，而於八十九年三月二十日簽訂離婚協議書。此外，
    被告又懷疑原告與警察局有來往串通被掌控，口口聲聲家中被監聽、被跟監，因
    兩造住家是六樓，被告就將原告帶至頂樓（十四樓）逼問原告一些問題，並毆打
    原告成傷事實，有原告提出之談話內容分析影本七份及通聯記錄影本五紙、驗傷
    診斷書二份、離婚協議書一份、戶籍謄本二份為證，並經證人即兩造之子丙○○
    到庭證述綦詳，復經證人即原告之姊戊○○證稱屬實。被告空言否認並辯稱上開
    談話分析係其他個案所做之簡單記錄云云，惟查該談話分析內容確實記載原告及
    其他關係人，顯非與原告無關之其他個案談話記錄，足見被告所辯不可採信。又
    被告並無任何確切證據，即任意懷疑原告對婚姻不貞（見本院八十九年六月三十
    日言詞辯論筆錄），甚而於高雄縣社會局社工人員訪視時，亦以此歸咎原告有被
    害妄想症等語，有該訪視紀錄在卷足稽。是兩造間婚姻生活所應具有之共同生活
    ，互相扶持，以履行雙方間對婚姻承諾，並尊重彼此人格平等之意義既已不復存
    在，則揆諸首揭說明，本院認兩造間確有難以維持婚姻之大事由。從而，原告本
    於民法第一千零五十二條第二項規定，訴請離婚，即屬正當，應予准許。至原告
    另本於同條第一項第三款訴請離婚部分，因上開事由即可為准予離婚之判決，故
    此部分本院不再審酌。
三、兩造所生之子丙○○係○○○年○○月○○日生，為尚未成年之人，經本院依職權
    函請高雄縣、市政府社會局為訪視結果，綜合其評估建議認由原告監護為宜，以
    符合子女最佳利益，此有訪視調查報告在卷可稽。本院考量兩造所生之子年紀尚
    幼且兼顧其意願，本院斟酌再三，認對該名子女之監護權（即權利義務之行使負
    擔），由原告任之，應較符合該名兒童之最佳利益。
四、再按，子女監護權之行使，旨在對子女之身心發展為適當之照顧養育，本院將兩
    造之子丙○○定由原告監護，僅係斟酌為未成年子女利益所做之最佳考量，並不
    因而剝奪被告與子女間之親子倫常關係，為兼顧丙○○人格之正常發展及滿足父
    子間之親情，以享天倫，本院依前開修正後民法第一千零五十五條第五項前段規
    定，依職權酌定被告與丙○○之會面交往方式及期間如下：(一)被告在丙○○成
    年之前，於每月第二週、第四周之星期六自下午六時起，得前往丙○○所在之處
    所，與子○○見面，並接丙○○外出，由被告照顧至翌日即星期日下午六時以前
    送回原告所在地。(二)被告在丙○○就學之學校放寒、暑假之期間，除仍得維持
    前述之會面交往方式外，寒假並得增加十天之同住期間，暑假並得增加二十天之
    同住期間。爰自為判決如主文第三項。
五、末按法院得依請求或依職權，為子女之利益酌定權利義務行使負擔之內容及方法
    ；又父母對未成年之子女有保護及教養之權利義務；且父母對於未成年子女之扶
    養義務，不因結婚經撤銷或離婚而受影響，民法第一千零五十五條第四項、第一
    千零八十四條第二項及第一千一百一十六條之二分別定有明文。再者，法院依民
    法第一千零五十五條之規定，為酌定子女權利義務行使負擔之歸屬時，得命未行
    使負擔權利義務之一方給付扶養費，並得依聲請或依職權，命為一次或分期給付
    ，非訟事件法第七十一條之六亦有明文規定。茲查依高雄市政府社會局處製編之
    「高雄市家庭收支消費調查報告統計表」，八十六年度高雄市家庭平均每人每年
    經常性消費金額為十八萬三千零五十元。從而，原告依此計算請求被告應在兩造
    所生之子丙○○成年以前即自○○○年○○月○○日起至○○○年○○月○○日止，
    按月給付原告子女扶養費一萬元，自屬合理適當，應予准許。
據上論結，本件原告之訴，為有理由，依民事訴訟法第七十八條，判決如主文。
中      華      民      國    八十九    年     十一     月      八      日
                              臺灣高雄地方法院民事庭
~B法    官  
右為正本，係照原本作成。
如不服本判決，應於送達後廿日內，向本院提出上訴狀。
~B書 記 官  林誠桂
中      華      民      國    八十九    年     十一     月      八      日


司法院資訊處製作；財團法人民間司法改革基金會備份。
